---
title: "Relatório de Validação - `r params$base_name`"
author: "Pipeline ETL Darwin Core"
date: "`r Sys.Date()`"
params:
  df_raw: ~
  df_cleaned: ~
  df_dwc: ~
  cfg: ~
  base_name: ~
output:
  pdf_document:
    latex_engine: pdflatex
    keep_tex: true
    toc: true
    toc_depth: 2
header-includes:
  - \usepackage{booktabs}
  - \usepackage[table]{xcolor}
---

```{r setup, include=FALSE}
knitr::opts_chunk$set(echo = FALSE, warning = FALSE, message = FALSE)
library(knitr)
library(kableExtra)
library(dplyr)

.gerar_tabela_estatisticas <- function(df) {
  if (ncol(df) == 0) return("Nenhuma coluna para exibir.")
  resultados <- list()
  for (col in names(df)) {
    dados <- df[[col]]
    tipo <- class(dados)[1]
    n_na <- sum(is.na(dados))
    n_total <- length(dados)
    linha <- data.frame(
      Coluna = col,
      Tipo = tipo,
      Total = n_total,
      NAs = n_na,
      NA_percent = round(n_na / n_total * 100, 2),
      Min = NA_real_,
      Max = NA_real_,
      Media = NA_real_,
      Desvio = NA_real_,
      Valores_unicos = NA_character_,
      stringsAsFactors = FALSE
    )
    if (is.numeric(dados)) {
      if (all(is.na(dados))) {

          linha$Min <- NA
          linha$Max <- NA
          linha$Media <- NA
          linha$Desvio <- NA
  
      } else {
  
          linha$Min <- round(min(dados, na.rm = TRUE), 4)
          linha$Max <- round(max(dados, na.rm = TRUE), 4)
          linha$Media <- round(mean(dados, na.rm = TRUE), 4)
          linha$Desvio <- round(sd(dados, na.rm = TRUE), 4)
  
      }
    } else {
      unique_vals <- unique(dados[!is.na(dados)])
      if (length(unique_vals) <= 10) {
        linha$Valores_unicos <- paste(unique_vals, collapse = ", ")
      } else {
        linha$Valores_unicos <- sprintf("%d valores únicos", length(unique_vals))
      }
    }
    resultados[[col]] <- linha
  }
  stats_df <- do.call(dplyr::bind_rows, resultados)
  kable(stats_df, format = "latex", booktabs = TRUE, escape = TRUE, caption = "Estatísticas por coluna") %>%
    kable_styling(latex_options = c("striped", "scale_down"))
}

.gerar_tabela_descricoes <- function(desc_list, tipo) {
  if (length(desc_list) == 0) return(sprintf("Nenhuma descrição fornecida para os campos de %s.", tipo))
  df <- data.frame(Campo = names(desc_list), Descricao = unlist(desc_list), stringsAsFactors = FALSE)
  kable(df, format = "latex", booktabs = TRUE, escape = TRUE, caption = sprintf("Descrições dos campos de %s", tipo)) %>%
    kable_styling(latex_options = c("striped", "scale_down"))
}
```

# Resumo da execução

- **Arquivo bruto:** `r params$cfg$raw_file`
- **Configuração:** `r if (!is.null(params$cfg$config_path)) params$cfg$config_path else "N/A"`
- **Dataset bruto (raw):** `r nrow(params$df_raw)` linhas x `r ncol(params$df_raw)` colunas
- **Dataset limpo (cleaned):** `r nrow(params$df_cleaned)` linhas x `r ncol(params$df_cleaned)` colunas
- **Dataset Darwin Core (dwc):** `r nrow(params$df_dwc)` linhas x `r ncol(params$df_dwc)` colunas

# Dataset limpo (`cleaned`)

Estatísticas descritivas por coluna do dataset limpo, antes do mapeamento
para os termos Darwin Core.

```{r stats-cleaned, results='asis'}
.gerar_tabela_estatisticas(params$df_cleaned)
```

# Dataset Darwin Core (`dwc`)

Estatísticas descritivas por coluna após o mapeamento De/Para para os
termos padronizados do Darwin Core.

```{r stats-dwc, results='asis'}
.gerar_tabela_estatisticas(params$df_dwc)
```

# Mapeamento De/Para (Darwin Core)

Correspondência entre as colunas originais da planilha bruta e os termos
Darwin Core aplicados, conforme definido no arquivo de configuração.

```{r mapeamento-dwc, results='asis'}
mapping <- params$cfg$dwc_mapping
if (is.null(mapping) || length(mapping) == 0) {
  cat("Nenhum mapeamento De/Para definido na configuração.")
} else {
  .gerar_tabela_descricoes(mapping, "mapeamento Darwin Core")
}
```

# Campos verbatim

```{r mapeamento-verbatim, results='asis'}
verbatim <- params$cfg$verbatim_mapping
if (is.null(verbatim) || length(verbatim) == 0) {
  cat("Nenhum campo verbatim explícito definido na configuração.")
} else {
  .gerar_tabela_descricoes(verbatim, "campos verbatim")
}
```
